【裁判字號】    92,訴,2838
【裁判日期】    920630
【裁判案由】    清償借款
【裁判全文】
臺灣臺北地方法院民事判決          九十二年度訴字第二八三八號
    原      告    富邦商業銀行股份有限公司
                          、二.
    法定代理人    甲○○
    訴訟代理人    丙○○
    被      告    皇鑫鋼鐵有限公司
    兼法定代理人  乙○○
    被      告    丁○○
右當事人間請求清償借款事件，本院判決如左：
    主      文
被告應連帶給付原告新台幣貳佰零柒萬零肆佰伍拾元，及其中新台幣柒拾貳萬零肆
佰伍拾元部分，自民國九十年五月二十七日起至清償日止，按年息百分之八點七五
計算之利息，暨自民國九十年六月二十八日起至清償日止，逾期在六個月以內者，按
上開利率百分之十，逾期超過六個月者，按上開利率百分之二十計付違約金；其中壹
佰拾伍萬元部分自民國九十年六月十七日起至清償日止，按年息百分之八點七五計
算之利息，暨自民國九十年七月十八日起至清償日止，逾期在六個月以內者，按上開
利率百分之十，逾期超過六個月者，按上開利率百分之二十計付違約金。
訟費用由被告連帶負擔。
本判決於原告以新台幣陸拾玖萬壹仟元為被告供擔保後，得假執行。
    事      實
甲、原告方面：
  一、聲明：如主文第一項所示，及為以供擔保為條件之假執行宣告。
  二、陳述：被告皇鑫鋼鐵有限公司於民國八十九年六月二十九日邀同被告乙○○、
      丁○○為連帶保證人，與原告簽訂國內信用狀融資契約，約定融資額度為新台
      幣（下同）三百萬元，額度動用期間自八十九年七月四日起至九十年六月十四
      日止，原告就開狀之墊款得由被告皇鑫鋼鐵有限公司出具借據改貸短期放款，
      借款期間最長不得超過六個月，利息自借款日起按年率百分之八點七五計算，
      嗣後如原告基本放款利率變動時，按原告新訂基本放款利率加碼年率百分之○
      點三九計付利息，並隨原告基本放款利率變動而調整，如未按期付息或清償本
      金，債務視為全部到期，除自逾期之日起按上開利率給付遲延利息外，逾期清
      償在六個月以內者，按上開利率百分之十，超過六個月者，則按上開利率百分
      之二十計付違約金。嗣被告皇鑫鋼鐵有限公司依前揭國內信用狀融資契約，分
      別於八十九年十二月二十六日、九十年五月十七日向原告借款一百四十八萬五
      千元、一百三十五萬元，用以清償信用狀墊款。詎被告分別自九十年五月二十
      七日、六月十七日起未依約清償，尚欠原告七十二萬零四百五十三元暨自九十
      年五月二十七日起至清償日止之利息、九十年六月二十八日起至清償日止違約
      金，及一百三十五萬元暨自九十年六月十七日起至清償日止之利息、九十年七
      月十八日起至清償日止違約金，為此依消費借貸、連帶保證之法律關係提起本
      件訴訟。
  三、證據：提出國內信用狀融資契約、撥款資料、基本放款利率變動表各一件、借
      據、授信帳戶基本資料登錄單各二件。
乙、被告方面：
    被告皇鑫鋼鐵有限公司、乙○○、丁○○均未於言詞辯論期日到場，亦未提出書
    狀作何聲明或陳述。
    理      由
甲、程序方面：
  一、按當事人得以合意定第一審管轄法院。但以關於由一定法律關係而生之訴訟為
      限。前項合意，應以文書證之，民事訴訟法第二十四條定有明文。本件原告向
      本院對被告提起清償借款之訴訟，本院固非被告皇鑫鋼鐵有限公司主事務所或
      主營業所、被告乙○○、丁○○住所地之法院，然依兩造所簽訂之國內信用狀
      融資契約第十條之約定，兩造就本契約發生訴訟時，合意以原告總行所在地地
      方法院為第一審管轄法院，原告總行所在地在台北市○○區○○路四段一六九
      號二至四樓及地下一、二樓，是揆諸首揭規定，本院就本件清償借款訴訟自有
      管轄權，合先敘明。
  二、本件被告未於言詞辯論期日到場，核無民事訴訟法第三百八十六條所列各款情
      形，爰依原告之聲請，由其一造辯論而為判決。
乙、實體方面：
  一、原告主張被告皇鑫鋼鐵有限公司於八十九年六月二十九日邀同被告乙○○、丁
      ○○為連帶保證人，與原告簽訂國內信用狀融資契約，約定融資額度為三百萬
      元，額度動用期間自八十九年七月四日起至九十年六月十四日止，原告就開狀
      之墊款得由被告皇鑫鋼鐵有限公司出具借據改貸短期放款，借款期間最長不得
      超過六個月，利息自借款日起按年率百分之八點七五計算，嗣後如原告基本放
      款利率變動時，按原告新訂基本放款利率加碼年率百分之○點三九計付利息，
      並隨原告基本放款利率變動而調整，如未按期付息或清償本金，債務視為全部
      到期，除自逾期之日起按上開利率給付遲延利息外，逾期清償在六個月以內者
      ，按上開利率百分之十，超過六個月者，則按上開利率百分之二十計付違約金
      。嗣被告皇鑫鋼鐵有限公司依前揭國內信用狀融資契約，分別於八十九年十二
      月二十六日、九十年五月十七日向原告借款一百四十八萬五千元、一百三十五
      萬元，用以清償信用狀墊款。及被告分別自九十年五月二十七日、六月十七日
      起未依約清償，尚欠原告七十二萬零四百五十三元暨自九十年五月二十七日起
      至清償日止之利息、九十年六月二十八日起至清償日止違約金，及一百三十五
      萬元暨自九十年六月十七日起至清償日止之利息、九十年七月十八日起至清償
      日止違約金之事實，業據其提出與所述相符之國內信用狀融資契約、撥款資料
      、基本放款利率變動表各一件、借據、授信帳戶基本資料登錄單各二件為證，
      被告皇鑫鋼鐵有限公司、乙○○、丁○○經合法通知，既未於言詞辯論期日到
      場爭執，復未提出書狀答辯以供本院斟酌，自應認原告之主張為真實。
  二、按借用人應於約定期限內，返還與所借用物種類、品質、數量相同之物。又稱
      保證者，謂當事人約定，一方於他方之債務人不履行債務時，由其代負履行責
      任之契約；又保證債務，除契約另有訂定外，包含主債務之利息、違約金、損
      害賠償及其他從屬於主債務之負擔；另連帶債務之債權人，得對債務人中之一
      人或數人或全體同時或先後請求全部或一部之給付；民法第四百七十八條、第
      七百三十九條、第七百四十條、第二百七十三條第一項分別定有明文。查被告
      皇鑫鋼鐵有限公司向原告借款，自九十年五月二十七日、六月十七日起未按期
      付息及清償本金，依兩造國內信用狀融資契約第五條之約定，債務視為全部到
      期，已如前述，是時原告之基本放款利率已變動為年息百分之八點三六，本件
      借款利率已調整為年息百分之八點七五，亦有原告所提出國內信用狀融資契約
      、借據、基本放款利率變動表在卷可稽，被告乙○○、丁○○既為被告皇鑫鋼
      鐵有限公司之連帶保證人，從而，原告依消費借貸及連帶保證契約請求被告連
      帶給付如主文第一項所示之借款、利息及違約金，即無不合，應予准許。
丙、原告陳明願供擔保，聲請宣告假執行，核無不合，爰酌定相當擔保金額准許之。
丁、據上論結，本件原告之訴為有理由，依民事訴訟法第三百八十五條第一項前段、
    第八十五條第二項、第三百九十條第二項，判決如主文。
中      華      民      國    九十二    年      六      月     三十     日
                                  民事第一庭法      官  陳盈如
右正本係照原本作成
如對本判決上訴，須於判決送達後廿日內向本院提出上訴狀
中      華      民      國    九十二    年      六      月     三十     日
                                            法院書記官  高秋芬


司法院資訊處製作；財團法人民間司法改革基金會備份。
